【裁判字號】    98,重訴,360
【裁判日期】    980930
【裁判案由】    損害賠償
【裁判全文】
臺灣臺中地方法院民事判決             98年度重訴字第360號
原      告  丙○○
                        7號
訴訟代理人  李淑女律師
被      告  甲○○
                      （現另案羈押於臺灣臺中看守所）
            乙○○
                        20號.
                      （現另案羈押於臺灣臺中看守所）
上列當事人間請求損害賠償事件，經本院刑事庭移送而來（98年
度附民字第297號），本院於民國98年9月16日言詞辯論終結，判
決如下：
    主    文
被告應連帶給付原告新臺幣玖佰陸拾萬伍仟零壹元，及自民國
九十八年六月三日起至清償日止，按週年利率百分之五計算之利
息。
訴訟費用由被告連帶負擔。
本判決於原告以新臺幣佰貳拾壹萬壹仟元為被告供擔保後，得
假執行。
    事實及理由
壹、原告主張：
一、被告甲○○夥同被告乙○○、真實姓名年籍不詳自稱「阿松
    」、「阿俊」、「王宗偉」、「大仔」等成年男子及其餘不
    詳姓名年籍之詐騙集團成員，共同意圖為自己不法之所有，
    先由被告甲○○於民國98年3月25日上午與「阿松」相約在
    臺中市之朝馬站會合後，由「阿松」偕同被告甲○○至臺中
    市之某家樂福賣場拍照供偽造證件所需之照片，即於當日在
    臺中市其所駕駛之小客車上，偽造職稱、姓名為「臺灣省法
    務部行政執行署監管科書記官李聰明」之不實「臺灣省法務
    部行政執行署」識別證1張，在其上貼附被告甲○○之照片
    ，並當場將該張偽造完成之證件交予被告甲○○使用，足以
    生損害於公眾及李聰明其人。再由自稱「阿松」者交付0000
    －000000號行動電話手機1支（含晶片卡）與被告甲○○聯
    絡，指示被告甲○○前往指定地點冒充公務員向詐欺被害人
    收取現款工作（即俗稱車手），被告乙○○亦受「阿俊」、
    「大仔」之指揮在現場監視被害人及把風之工作，被告二人
    分別與自稱「阿松」、「阿俊」、「王宗偉」、「大仔」及
    其餘不詳姓名年籍之詐騙集團成員等人，共同基於上開犯罪
    手法之單一犯意，接續為以下之犯行：
（一）原告於98年3月25日上午10時許，在位於臺中市○區○○
      路3段2巷1弄17號住處，接獲上開詐騙集團成員冒名為「1
      65防詐騙中心書記官李建成」打來之電話，偽稱原告之帳
      戶遭詐騙集團作為洗錢帳戶，將被凍結，為免影響原告使
      用其帳戶，故要求原告將其臺灣銀行帳戶內之新臺幣（下
      同）900餘萬元之三分之一，即300萬元領出後作為「公證
      費用」，並等候進一步通知，致原告陷於錯誤後，果真前
      往銀行如數提領後返家等候。同日中午12時許，原告再接
      獲自稱「李建成」之詐騙集團成員電話，依其指示持該30
      0萬元現金，前往位於臺中市○區○○路2段177-1號之「
      萊爾富便利超商」前，將該300萬元現金交予持偽造之前
      開識別證，並冒充臺灣省法務部行政執行署公務員，自稱
      「李聰明書記官」之被告甲○○，被告二人及其他詐騙集
      團成員共向原告詐得300萬元。
（二）原告於同日下午1時許，在前開住處，再接獲自稱李建成
      之詐騙集團成員來電，其後並轉由自稱「陳檢察官」之同
      一詐騙集團成員接聽，再偽稱原告前開300萬元之公證費
      用仍不足解凍其帳戶，必須再提領1,835,001元後等候進
      一步通知，致原告陷於錯誤後，前往銀行如數提領同額款
      項後返家等候。同日下午，原告隨即再接獲自稱「陳檢察
      官」之詐騙集團成員電話，依其指示持該1,835,001元現
      金前往前開同一「萊爾富便利超商」前，將該1,835,001
      元現金交予持偽造之前開證件，並冒充臺灣省法務部行政
      執行署公務員，自稱「李聰明書記官」之被告甲○○，被
      告二人及其他詐騙集團成員共同向原告詐得1,835,001元
      得逞。
（三）原告於同日下午3時許，在前開住處，再接獲自稱「陳檢
      察官」之詐騙集團成員來電，再偽稱原告必須將同一帳戶
      內所餘之480萬元全數領出後等候進一步通知，再致原告
      陷於錯誤後，前往銀行如數提領後返家等候。同日下午，
      原告隨即再接獲該自稱「陳檢察官」之詐騙集團成員電話
      ，依其指示持該480萬元現金前往前開同一「萊爾富便利
      超商」前，將該480萬元現金交予冒充法院公務員，自稱
      「王宗偉公證官」之同一詐騙集團不詳成員，被告二人與
      其他詐騙集團成員共同詐得480萬元得逞。
二、原告依民法第184條第1項及第185條第1項之規定，請求被告
    連帶賠償遭被告等人詐騙之9,635,001元。並聲明：被告應
    連帶給付原告9,635,001元，及自起訴狀繕本送達被告之翌
    日起至清償日止，按年息5%計算之利息。
貳、被告則表明：對原告之請求無意見。
、本院之判斷
一、查原告主張之事實，業據其舉本院98年度訴字第1796號刑事
    判決暨卷內資料為證，復為被告所自認，堪信屬實。
二、按因故意或過失，不法侵害他人之權利者，負損害賠償責任
    。數人共同不法侵害他人之權利者，連帶負損害賠償責任。
    負損害賠償責任者，除法律另有規定或契約另有訂定外，應
    回復他方損害發生前之原狀。因回復原狀而應給付金錢者，
    自損害發生時起，加給利息。第1項情形，債權人得請求支
    付回復原狀所必要之費用，以代回復原狀。不能回復原狀或
    回復顯有重大困難者，應以金錢賠償其損害，民法第184條
    第1項前段、第185條第1項前段、第213條及第215條分別定
    有明文。本件被告等人於前揭時地共同詐騙原告9,635,001
    元得手，係故意侵害原告之財產權，應依前開規定，應共同
    連帶負損害賠償責任，原告請求被告連帶賠償其所受之損害
    9,635,001元，於法並無不合。
三、綜上所述，原告依侵權行為之法律關係，請求被告連帶賠償
    其所受之損害9,635,001元，及自起訴狀繕本送達被告之翌
    日即98年6月3日起至清償日止，按年息5%計算之法定遲延利
    息，為有理由，應予准許。原告陳明願供擔保聲請宣告假執
    行，經核於法並無不合，爰酌定相當之擔保金額，予以准許
    。
肆、訴訟費用負擔、宣告假執行之依據：民事訴訟法第85條第2
    項、第390條第2項。
中    華    民    國    98    年    9     月    30    日
                  民事第三庭    法  官  黃渙文
正本係照原本作成。
如對本判決上訴，須於判決送達後20日內向本院提出上訴狀（須
附繕本）。
中    華    民    國    98    年    9     月    30    日
                                書記官


司法院資訊處製作；財團法人民間司法改革基金會備份。
